# 公允价值变动损益既不属于收入科目，也不属于成本费用科目吧？

提问人：wufaxian 时间：2022-07-22 09:39:54
公允价值变动损益既不属于收入科目，也不属于成本费用科目吧？如果期末在贷方余额就是收入？如果在借方余额。就是成本费用？总之年底全部转入本年利润？

回答人：chenyiwei
公允价值变动损益属于营业利润的组成部分，但不属于通常意义上的收入和成本费用。该事项不属于收入准则的规范范围。

提问人：wufaxian 时间：2022-07-23 21:55:52
谢谢陈老师的回复。那么”公允价值变动损益“年底全部转入本年利润科目？

回答人：chenyiwei
损益类科目，年底全部转入本年利润，不留余额。